# 采购返利账务处理

提问人：yangqw123 时间：2021-04-24 08:05:05
公司每年和主要供应商签订采购合同中会约定返利条款和返利标准，返利金额=采购量*返利标准。实际中一般是次年春节前与供应商确定准确的返利金额。公司在当年是否可以按照权责发生制进行预提，冲减当期的成本。另外，预提的返利可不可以列报其他流动资产还是冲减应付账款？

回答人：chenyiwei
如果根据报告年度内的采购情况以及与供应商的合同中约定的返利条款，能够合理测算返利金额，且合理保证其可实现的，则应在资产负债表日根据现有信息予以暂估预提，调整存货采购成本或者主营业务成本。
预提的返利应列报为其他流动资产，到以后年度实际抵货款时再冲减应付账款。